【裁判字號】    98,易,1227
【裁判日期】    981210
【裁判案由】    違反保護令罪等
【裁判全文】
臺灣高雄地方法院刑事判決              98年度易字第1227號
公  訴  人  臺灣高雄地方法院檢察署檢察官
被      告  丙○○（原名吳華東.
上列被告因違反保護令罪等案件，經檢察官提起公訴（98年度偵
字第21541 、26516 、29865 、30559 、30784 號），被告於本
院準備程序中，就被訴事實為有罪之陳述，經法官告知簡式審判
程序之旨，並聽取公訴人及被告之意見後，本院合議庭裁定由受
命法官獨任進行簡式審判程序，判決如下：
    主  文
丙○○犯違反保護令罪，共伍罪，均累犯，各處如附表所示之刑
。應執行有期徒刑壹年肆月，如易科罰金，以新臺幣壹仟元折算
壹日。
    事  實
一、丙○○前於民國92年間，因公共危險案件，經本院以92年度
    交簡字第2586號判決有期徒刑4 月確定，而於94年11月30日
    執行完畢。詎丙○○明知其曾為甲○○之養子，並與甲○○
    一同居住在高雄市○○區○○街43巷31弄6 號，2 人間具有
    家庭暴力防治法第3 條第2 款、第3 款所定之家庭成員關係
    ，而其前經本院家事庭認其於98年4 月27日上午11時35分許
    ，在其與甲○○之上開住處，以三字經或「吃大便」等語辱
    罵甲○○，並將食物抓爛丟給甲○○吃，致甲○○不堪其擾
    ，因而於同年6 月11日，依家庭暴力防治法第14條規定，以
    98年度家護字第737 號民事通常保護令，裁定令丙○○不得
    對甲○○實施家庭暴力行為，亦不得對甲○○為騷擾之行為
    ，該保護令之有效期間為1 年，且該保護令業經高雄市政府
    警察局楠梓分局警員於同年7 月1 日向丙○○執行；然丙○
    ○竟仍基於違反保護令之犯意，在前揭住處內，先後為下列
    行為：
  (一)於98年7 月20日上午8 時30分許，以手拉扯甲○○、向甲○
    ○要錢，以此方式對甲○○為身體上不法之侵害並騷擾之，
    而違反法院所為上開保護令之裁定。
  (二)於98年9 月2 日下午6 時49分許（起訴書誤載為18時許），
    以手拉扯甲○○、向甲○○要錢，並抓甲○○脖子，以此方
    式對甲○○為身體上不法之侵害並騷擾之，而違反法院所為
    上開保護令之裁定，隨後丙○○即離家外出。
  (三)丙○○於98年9 月2 日晚上11時許返家後，再度以手拉扯甲
    ○○，要甲○○起床、向甲○○要錢，以此方式對甲○○為
    身體上不法之侵害並騷擾之，而違反法院所為上開保護令之
    裁定。
  (四)於98年10月10日上午8 時30分許（起訴書誤載為11時許），
    以手拉扯甲○○，要甲○○起床，並向甲○○要錢，另以手
    抓甲○○成傷（傷害部分未據告訴），且辱罵甲○○「王八
    蛋」等語，以此方式對甲○○為身體及精神上不法之侵害並
    騷擾之，而違反法院所為上開保護令之裁定。
  (五)於98年10月12日上午9 時20分許，辱罵甲○○「操你媽」、
    「幹你娘」等語，又接續於11時10分許，以濕毛巾抽打甲○
    ○背部，並以腳踢甲○○腳背（傷害部分未據告訴），以此
    方式對甲○○為精神及身體上不法之侵害並騷擾之，而違反
    法院所為上開保護令之裁定。
    上開各次犯行，均經警據報前往處理，而悉上情。
二、案經高雄市政府警察局楠梓分局報請臺灣高雄地方法院檢察
    署檢察官偵查起訴。
    理  由
一、按本件被告丙○○所犯係死刑、無期徒刑、最輕本刑為3 年
    以上有期徒刑以外之罪，亦非屬高等法院管轄之第一審案件
    ，被告於本院準備程序中，就被訴事實均為有罪之陳述，經
    告知簡式審判程序之旨，並聽取公訴人及被告之意見後，本
    院合議庭依刑事訴訟法第273 條之1 第1 項裁定進行簡式審
    判程序，是本案之證據調查，依同法第273 條之2 之規定，
    不受同法第159 條第1 項、第161 條之2 、第161 條之3 、
    第163 條之1 及第164 條至第170 條所規定證據能力認定及
    調查方式之限制，合先敘明。
二、上開犯罪事實，業據被告丙○○於本院準備程序及審理程序
    中坦承不諱，核與證人甲○○、林華定於警詢及偵查中之證
    述暨證人乙○○、PHAN THE HANH 於警詢之證述情節相符，
    復有本院98年度家護字第737 號民事通常保護令裁定影本、
    高雄市政府警察局楠梓分局保護令執行紀錄表、高雄市政府
    警察局楠梓分局處理家庭暴力與兒少保護案件調查紀錄（通
    報）表、戶籍謄本、國軍左營總醫院受理家庭暴力事件驗傷
    診斷書附卷可稽（見98年度偵字卷第21541 號卷第14至16頁
    ，98年度偵字第30559 號卷第9 至11頁、第18頁，高市警楠
    分偵字0000000000號警卷第8 至14頁、第18頁，高市警楠分
    偵字0000000000號警卷第7 至12頁、第15頁、第22頁，高市
    警楠分偵字0000000000號警卷第14至16頁），堪認被告上開
    任意性自白，確均與事實相符。本件事證明確，被告犯行洵
    堪認定，應予依法論科。
三、按家庭暴力防治法所稱之家庭暴力，指家庭成員間實施身體
    或精神上不法侵害之行為，而該法所稱之騷擾，則係指任何
    打擾、警告、嘲弄或辱罵他人之言語、動作或製造使人心生
    畏怖情境之行為，家庭暴力防治法第2 條第1 款、第2 款分
    別定有明文。次按，通常保護令係依家庭暴力防治法所為之
    裁定，雖有違反同法第61條第1 款至第5 款數款應處罰之情
    形，仍應認係1 個違反保護令罪。又被告上開犯罪事實一(五)
    之犯行，雖係分別於同日上午9 時20分許及11時10分許所為
    ，然此期間被告並未離家外出，且其時間相近，侵害亦為同
    一法益，應可認係基於同一違反保護令之犯意下所為之接續
    行為，依一般社會健全觀念，難以強行分開，在刑法評價上
    可認係包括之一行為予以評價，應為接續犯，僅論以一罪。
    故核被告各次所為，均係犯家庭暴力防治法第61條第1 款、
    第2 款之違反保護令罪。而被告所為上開各次違反保護令罪
    犯行間，犯意各別，行為互殊，應予分論併罰。又被告曾受
    如犯罪事實欄所述之有期徒刑執行完畢，有臺灣高等法院被
    告前案紀錄表在卷可按，其於受有期徒刑執行完畢後，5 年
    內故意再犯本件有期徒刑以上之5 罪，為累犯，均應依刑法
    第47條第1 項規定加重其刑。爰審酌被告無視法院核發保護
    令之法律效力，猶恣意違背保護令裁定，在上開住處，多次
    對被害人甲○○為精神或身體上不法之侵害並騷擾之，造成
    甲○○身心受創，所為並無可取，惟被告於本院審理時業已
    坦承犯行，態度尚佳，暨其學歷、職業、家庭狀況等一切情
    狀，分別量處如主文所示之刑及易科罰金之折算標準，並定
    其應執行之刑；另因本件被告所犯上開各罪，均屬最重本刑
    5 年以下有期徒刑之刑之罪，且分別宣告之徒刑均在6 月以
    下而均得易科罰金，雖定應執行之刑已逾有期徒刑6 月，參
    酌司法院大法官會議釋字第336 號、第662 號解釋意旨，應
    仍得易科罰金，故一併諭知易科罰金之折算標準如主文所示
    ，以資懲儆。本院審酌上情，認公訴人對被告具體求刑有期
    徒刑1 年8 月，猶屬過重，認量處如主文所示之刑，核與其
    罪刑較為相當，併此敘明。
據上論斷，應依刑事訴訟法第273 條之1 第1 項、第299 條第1
項前段，家庭暴力防治法第61條第1 款、第2 款，刑法第11條前
段、第47條第1 項、第41條第1 項前段、第51條第5 款，判決如
主文。
本案經檢察官陳建州到庭執行職務。
中    華    民    國    98    年    12    月    10    日
                  刑事第十三庭  法  官  王宗羿
以上正本證明與原本無異。
如不服本判決應於收受判決後10日內向本院提出上訴書狀，並應
敘述具體理由。其未敘述上訴理由者，應於上訴期間屆滿後20日
內向本院補提理由書(均須按他造當事人之人數附繕本)「切勿逕
送上級法院」。
中    華    民    國    98    年    12    月    10    日
                                書記官  蔡毓琦
附錄論罪科刑法條
家庭暴力防治法第61條
違反法院依第14條第1 項、第16條第3 項所為之下列裁定者，為
本法所稱違反保護令罪，處3 年以下有期徒刑、拘役或科或併科
新臺幣10萬元以下罰金：
一、禁止實施家庭暴力。
二、禁止騷擾、接觸、跟蹤、通話、通信或其他非必要之聯絡行
    為。
三、遷出住居所。
四、遠離住居所、工作場所、學校或其他特定場所。
五、完成加害人處遇計畫。
附表
┌──┬───────────┬────────────┐
│編號│    時間、犯罪行為    │     罪名及宣告刑       │
├──┼───────────┼────────────┤
│ 一 │於98年7 月20日上午8時 │丙○○犯違反保護令罪，累│
│    │30分許，以手拉扯甲○○│犯，處有期徒刑月，如易│
│    │、向甲○○要錢。      │科罰金，以新臺幣壹仟元折│
│    │                      │算壹日。                │
├──┼───────────┼────────────┤
│ 二 │於98年9 月2 日下午6 時│丙○○犯違反保護令罪，累│
│    │49分許，以手拉扯甲○○│犯，處有期徒刑月，如易│
│    │、向甲○○要錢，並抓吳│科罰金，以新臺幣壹仟元折│
│    │成友脖子。            │算壹日。                │
├──┼───────────┼────────────┤
│ 三 │於98年9 月2 日晚上11時│丙○○犯違反保護令罪，累│
│    │許返家後，以手拉扯吳成│犯，處有期徒刑月，如易│
│    │友，要甲○○起床、向吳│科罰金，以新臺幣壹仟元折│
│    │成友要錢。            │算壹日。                │
├──┼───────────┼────────────┤
│ 四 │於98年10月10日上午8 時│丙○○犯違反保護令罪，累│
│    │30分許，以手拉扯甲○○│犯，處有期徒刑肆月，如易│
│    │，要甲○○起床，並向吳│科罰金，以新臺幣壹仟元折│
│    │成友要錢，另以手抓吳成│算壹日。                │
│    │友成傷（傷害部分未據告│                        │
│    │訴），且辱罵甲○○「王│                        │
│    │八蛋」等語。          │                        │
├──┼───────────┼────────────┤
│ 五 │於98年10月12日上午9時 │丙○○犯違反保護令罪，累│
│    │20分許，辱罵甲○○「操│犯，處有期徒刑伍月，如易│
│    │你媽」、「幹你娘」等語│科罰金，以新臺幣壹仟元折│
│    │，又於11時10分許，以濕│算壹日。                │
│    │毛巾抽打甲○○背部，並│                        │
│    │以腳踢甲○○腳背（傷害│                        │
│    │部分未據告訴）。      │                        │
└──┴───────────┴────────────┘


司法院資訊處製作；財團法人民間司法改革基金會備份。
